【裁判字號】    98,交抗,523
【裁判日期】    980731
【裁判案由】    聲明異議
【裁判全文】
臺灣高等法院高雄分院刑事裁定         98年度交抗字第523號
抗  告  人  交通部公路總局高雄區監理所
代  表  人  劉育麟
受處 分 人  甲○○
上列抗告人因受處分人違反道路交通管理處罰條例事件聲明異議
案件，不服臺灣高雄地方法院中華民國98年6 月24日裁定（98年
度交聲字第1823號），提起抗告，本院裁定如下：
    主  文
抗告駁回。
    理  由
一、抗告意旨略以：受處分人甲○○雖駕駛普通重型機車違規，
    但受處分人係領有普通小型車駕駛執照，而違規時係以其領
    有之普通小型車駕駛執照駕駛，自應以其領有之普通小型車
    駕駛執照為吊扣處分。又吊扣駕駛執照之目的並非僅為處罰
    行為人，尚有以暫時禁止行為人於道路上駕駛，以免危及一
    般用路者，倘因受處分人無普通重型機車駕駛執照而得以免
    於吊扣處分，無異容許此不安全駕駛人可反覆經常酒後駕駛
    ，顯非立法目的。是原審裁定撤銷吊扣駕駛執照之裁決，尚
    有未當。
二、經查，受處分人於98年5 月29日下午2 時45分許，駕駛普通
    重型機車行經高雄縣鳳山市○○街125 巷，為警攔檢而查知
    其飲酒後呼氣酒精濃度達每公升0.47毫克，嗣由抗告人機關
    裁處汽車駕駛人酒精濃度超過規定標準，罰鍰新台幣3 萬元
    、吊扣駕駛執照12個月及施以道安講習，此均有高雄縣政府
    警察局舉發違反道路交通管理事件通知單及原處分機關高監
    營裁字裁80-N00000000號違反道路交通管理事件裁決書在卷
    可稽，即堪認定。
三、按道路交通安全規則第114 條規定：「汽車駕駛人有下列情
    形之一者，不得駕車：……二、飲用酒類或其他類似物後其
    吐氣所含酒精濃度超過每公升○‧二五毫克或血液中酒精濃
    度超過百分之○‧○五以上。……」，又道路交通管理處罰
    條例第35條第1 項第1 款規定：「汽車駕駛人，駕駛汽車經
    測試檢定有下列情形之一者，處新臺幣一萬五千元以上六萬
    元以下罰鍰，並當場移置保管該汽車及吊扣其駕駛執照一年
    ；因而肇事致人受傷者，並吊扣其駕駛執照二年；致人重傷
    或死亡者，吊銷其駕駛執照，並不得再考領：一、酒精濃度
    超過規定標準。……」。又95年3 月1 日修正施行前之道路
    交通管理處罰條例第68條原規定：「汽車駕駛人，因違反本
    條例及道路交通安全規則之規定，受吊扣或吊銷駕駛執照處
    分時，吊扣或吊銷其持有各級車類之駕駛執照」，修正後道
    路交通管理處罰條例第68條規定：「汽車駕駛人，因違反本
    條例及道路交通安全規則之規定，受吊銷駕駛執照處分時，
    吊銷其持有各級車類之駕駛執照」，而觀其修正理由，係以
    修正前條文將違法或違規駕駛人所持有各級車類之駕駛執照
    一併吊扣，失之過酷，影響人民工作及生活過鉅（詳卷附立
    法院公報第94卷第70期第136 頁、第138 頁之院會紀錄），
    因而將吊扣持有各級車類之駕駛執照刪除，顯見在吊扣駕駛
    執照時，僅能吊扣違規當時所駕駛車輛之駕駛執照，已不能
    再吊扣其他各級車類之駕駛執照。準此，受處分人酒後違規
    駕駛普通重型機車，原處分機關僅能裁決吊扣普通重型機車
    駕駛執照，而不得裁決吊扣其他駕駛執照。從而，原審以受
    處分人異議有理由，撤銷原處分機關吊扣受處分人駕駛執照
    部分裁處，即屬正當。抗告機關之抗告，為無理由，應予駁
    回。
三、據上論結，應依道路交通案件處理辦法第26條、刑事訴訟法
    第412 條，裁定如主文。
中    華    民    國    98    年    7     月    31    日
                  刑事第八庭    審判長法  官   洪兆隆
                                      法  官   陳志銘
                                      法  官   郭玫利
以上正本證明與原本無異。
不得再抗告。
中    華    民    國    98    年    7     月    31    日
                                      書記官   楊茱宜


司法院資訊處製作；財團法人民間司法改革基金會備份。
